---
title: "Analisis de catalogo de venta"
author: "Luis Espinosa Bouvy"
date: "`r format(Sys.time(), '%d %B %Y')`"
output: 
     html_document:
          keep_md: yes
---
     
```{r setup, include = FALSE, echo=FALSE, message=FALSE, warning=FALSE}
knitr::opts_chunk$set(
	echo = FALSE,
	message = FALSE,
	warning = FALSE
)
```


```{r leer}
suppressPackageStartupMessages(require(ggplot2))
suppressPackageStartupMessages(require(dplyr))
suppressPackageStartupMessages(require(lubridate))
suppressPackageStartupMessages(require(plotly))
suppressPackageStartupMessages(require(pander))
suppressPackageStartupMessages(require(ISOweek))

pares.raw <- read.csv("paresperugia.csv")%>%
     select("ESTILO" = vcestil,"MATERIAL"  = vcmater, "COLOR" = vccolor, "ESTILO.MAT.COL" = estilo.mat.col,
            "PROGRAMA" = programa, "FAMILIA" = asignado, "FECHA.MONTADO" = fmontado, "MONTADO"= qfmonta,
            "PARES" = totpares)
habilita.raw <- read.csv("habilita.csv")%>%
     mutate("ESTILO.MAT.COL" = paste0(estilo,mater,color), "STATUS" = 1)%>%
     select(ESTILO.MAT.COL, STATUS,"COLECCION" = colecc, "LINEA"= linea)

deshabilita.raw <- read.csv("deshabil.csv")%>%
     mutate("ESTILO.MAT.COL" = paste0(estilo,mater,color), "STATUS" = 0)%>%
     select(ESTILO.MAT.COL, STATUS, "COLECCION" = colecc, "LINEA"= linea)

status <- rbind(habilita.raw, deshabilita.raw)

datos.raw <- merge(pares.raw ,status, by = "ESTILO.MAT.COL")

alt.sin.venta <- merge(status, pares.raw, by = "ESTILO.MAT.COL", all = TRUE)%>%
     filter(STATUS ==1 & is.na(FECHA.MONTADO))

datos.raw$FECHA.MONTADO <- dmy(datos.raw$FECHA.MONTADO)
datos.raw <- datos.raw%>%
     mutate("SEMANA" = ISOweek(FECHA.MONTADO),
            "DIA.SEM" = weekdays(FECHA.MONTADO),
            "YEAR"= year(FECHA.MONTADO))

#status del estilo
status.estilo <- datos.raw%>%select(ESTILO, STATUS)
temp <- unique(status.estilo[,c("ESTILO", "STATUS")])
status.estilo <- temp%>%
     group_by(ESTILO)%>%
     summarise("STATUS" = max(STATUS))

#status del linea
status.linea <- datos.raw%>%select(LINEA, STATUS)
temp <- unique(status.linea[,c("LINEA", "STATUS")])
status.linea <- temp%>%
     group_by(LINEA)%>%
     summarise("STATUS" = max(STATUS))

#linea del estilo
linea <- datos.raw%>%select(ESTILO, LINEA)

fin <- max(datos.raw$FECHA.MONTADO)
ini <- min(datos.raw$FECHA.MONTADO)
meses <- as.double(difftime(fin, ini, units = "days")/365*12)
semanas <- as.double(difftime(fin, ini, units = "weeks"))
estilos.por.sem <- datos.raw%>%group_by(YEAR, SEMANA)%>%mutate("cuantos" = n_distinct(ESTILO))

lineas <- length(unique(habilita.raw$LINEA))
estilos <- length(unique(datos.raw[datos.raw$STATUS == 1,]$ESTILO))
alternativas <- length(unique(habilita.raw$ESTILO.MAT.COL))

```


Del **`r ini` al `r fin`** se tiene el siguiente resumen:

Semanas: `r semanas`  
Pares:   `r sum(datos.raw$PARES)`  
Promedio mensual: `r format.AsIs(ceiling(sum(datos.raw$PARES)/meses))`  
Pares por semana: `r format.AsIs(ceiling(sum(datos.raw$PARES)/semanas))`  
Estilos producidos: `r length(unique(datos.raw$ESTILO))`  
Promedio estilos por semana: `r round(mean(estilos.por.sem$cuantos),2)`  
Alternativas producidas: `r length(unique(datos.raw$ESTILO.MAT.COL))`  
Lineas habilitadas: `r lineas`  
Estilos habilitados: `r estilos`  
Alternativas habilitadas: `r alternativas`  
Alternativas sin venta:  `r nrow(alt.sin.venta)`  (`r ceiling(nrow(alt.sin.venta)/alternativas*100)` %)


```{r venta-por-linea, fig.width=10, fig.height=6}
#pares por linea
por.estilo <- datos.raw%>%
     group_by(LINEA)%>%
     summarise("Total.pares" = sum(PARES))%>%
     arrange(Total.pares)%>%
     merge(status.linea, by = "LINEA")
     por.estilo$STATUS <- factor(por.estilo$STATUS)

ggplotly(
     ggplot(por.estilo, aes(reorder(LINEA,-Total.pares), Total.pares, fill = STATUS)) + 
          geom_bar(stat = "identity") + 
          xlab("LINEA") +
          theme(axis.text.x = element_text(size = 7)) +
          ggtitle("Pares vendidos por linea")
     
)


```

```{r mejores-lineas-sem, fig.width=10, fig.height=6}

#venta de LINEAS habilitados
ultima.venta <- datos.raw%>%
     filter(STATUS == 1)%>%
     group_by(LINEA,SEMANA)%>%
     summarise("temp" = sum(PARES))%>%
     group_by(LINEA)%>%
     summarise("Pares.promedio" = floor(mean(temp)))%>%
     arrange(desc(Pares.promedio))


ggplotly(
     ggplot(ultima.venta, aes(reorder(LINEA, -Pares.promedio), Pares.promedio)) + 
          geom_bar(stat = 'identity', fill = "deepskyblue3") + 
          xlab("")+ 
          ggtitle("Venta promedio por semana por linea") + 
          theme(axis.text.x = element_text(size = 7, angle = 90))
)


```

## Fecha de última facturacion por linea
```{r ultima-venta-linea, fig.width=10, fig.height=6}

#venta de lineas habilitados
ultima.venta <- datos.raw%>%
     filter(STATUS == 1)%>%
     group_by(LINEA)%>%
     summarise("Ultima.produccion" = max(FECHA.MONTADO))%>%
     arrange(Ultima.produccion)%>%
     mutate("Dias.desde.ultima" = Sys.Date()- Ultima.produccion)%>%
     filter(Dias.desde.ultima > 60)

pander(ultima.venta)


```

```{r venta-por-estilo, fig.width=10, fig.height=6}

#pares por estilo
por.estilo <- datos.raw%>%
     group_by(ESTILO, LINEA)%>%
     summarise("Total.pares" = sum(PARES))%>%
     arrange(desc(Total.pares))%>%
     merge(status.estilo, by = "ESTILO", all.y = T)
     por.estilo$STATUS <- factor(por.estilo$STATUS)

ggplotly(
     ggplot(por.estilo, aes(reorder(ESTILO,-Total.pares), Total.pares, col = STATUS, fill = LINEA)) + 
          geom_bar(stat = "identity") + 
          xlab("ESTILOS") +
          theme(axis.text.x = element_text(size = 7), legend.position = "none") +
          ggtitle("Pares vendidos por estilo") 
)

```

```{r mejores-estilos-sem, fig.width=10, fig.height=6}

#venta de alternativas habilitados
ultima.venta <- datos.raw%>%
     filter(STATUS == 1)%>%
     group_by(ESTILO,SEMANA)%>%
     summarise("temp" = sum(PARES))%>%
     group_by(ESTILO)%>%
     summarise("Pares.promedio" = floor(mean(temp)))%>%
     arrange(desc(Pares.promedio))


ggplotly(
     ggplot(ultima.venta, aes(reorder(ESTILO, -Pares.promedio), Pares.promedio)) + 
          geom_bar(stat = 'identity', fill = "deepskyblue4") + 
          xlab("")+ 
          ggtitle("Venta promedio por semana por estilo") + 
          theme(axis.text.x = element_text(size = 7, angle = 90))
)


```

## Fecha de última facturacion por estilo
```{r ultima-venta-estilo, fig.width=10, fig.height=6}

#venta de alternativas habilitados
ultima.venta <- datos.raw%>%
     filter(STATUS == 1)%>%
     group_by(ESTILO, LINEA)%>%
     summarise("Ultima.produccion" = max(FECHA.MONTADO))%>%
     arrange(Ultima.produccion)%>%
     mutate("Dias.desde.ultima" = Sys.Date()- Ultima.produccion)%>%
     filter(Dias.desde.ultima > 60)

pander(ultima.venta)


```

```{r venta-estilos-habilitados, fig.width=10, fig.height=6}

#venta de alternativas habilitados
por.alternativa <- datos.raw%>%
     group_by(ESTILO.MAT.COL, LINEA, STATUS)%>%
     summarise("Total.pares" = sum(PARES))%>%
     arrange(desc(Total.pares))
     por.alternativa$STATUS <- factor(por.alternativa$STATUS)
     
ggplotly(
     ggplot(por.alternativa, aes(reorder(ESTILO.MAT.COL,-Total.pares), 
                                 Total.pares, col = STATUS, fill = LINEA)) + 
          geom_bar(stat = "identity") + 
          xlab("ESTILO-MATERIA-COLOR") +
          theme(axis.text.x = element_text(size = 7), legend.position = "none") +
          ggtitle("Pares vendidos por alternativa")
     
)


```

## Fecha de última facturacion por alternativa
```{r ultima-venta-alternativa, fig.width=10, fig.height=6}

#venta de alternativas habilitados
ultima.venta <- datos.raw%>%
     filter(STATUS == 1)%>%
     group_by(ESTILO.MAT.COL, LINEA)%>%
     summarise("Ultima.produccion" = max(FECHA.MONTADO))%>%
     arrange(Ultima.produccion)%>%
     mutate("Dias.desde.ultima" = Sys.Date()- Ultima.produccion)%>%
     filter(Dias.desde.ultima > 60)

pander(ultima.venta)


```

## Alternativas habilitadas sin venta en el periodo
```{r alertativas-sin-venta, fig.width=10, fig.height=6}


pander(alt.sin.venta%>%select(ESTILO.MAT.COL, COLECCION, LINEA)%>%arrange(COLECCION))


```



